【裁判字號】    89,易,1300
【裁判日期】    891017
【裁判案由】    竊盜等
【裁判全文】
臺灣屏東地方法院刑事判決                        八十九年度易字第一三號
    公  訴  人  臺灣屏東地方法院檢察署檢察官
    被      告  乙○○
右列被告因竊盜案件，經檢察官聲請簡易處刑（八十九年度偵字第三０一一號），本
院認不宜以簡易程序為之，爰改依通常程序判決如左：
    主  文
乙○○共同竊盜，處有期徒刑壹年。
    事  實
乙○○前有多次竊盜前科，各曾經法院判處罰金二千元、有期徒刑四月、八月，並經
執行完畢（惟均不構成累犯），猶不知悔改，竟與吳國進（已經本院潮州簡易庭先行
判決）共同意圖為自己不法之所有，於民國八十九年四月二十五日上午十時許，無故
侵入吳國進之祖母甲○○○位於屏東縣來義鄉○○村○○路二一○號之住宅，竊取甲
○○○所有之金項鍊一條，得手後以新台幣（下同）一萬零九百二十元之價格，賣予
不知情之許美蘭，並朋分贓款花用完畢，嗣為甲○○○發覺報警查獲。案經甲○○○
訴由屏東縣警察局東港分局報告臺灣屏東地方法院檢察官偵查並聲請簡易處刑。
    理  由
一、訊據被告乙○○矢口否認有竊盜或侵入住宅之行為，辯稱當日係吳國進表示要至
    進入被害人住處二樓之房間，而其則停留在一樓客廳，並不知吳國進當日係要進
    入行竊等語。惟查，被告與吳國進共同基於竊盜之犯意，於前開時地進入被害人
    住處行竊之事實，已經被告與吳國進分別於警訊中供承明確，有其二人之警訊筆
    錄可稽，互核一致，並與被害人甲○○○於警訊中指述遭竊情節相符，且被告亦
    自承於警訊時未曾遭警員刑求或為其他不當訊問，是該警訊筆錄自堪作為認定被
    告犯罪事實之憑據；次查，被告與吳國進於竊得被害人之金項鍊後，即以被告之
    名義前往典當，並將所得款項朋分花用之事實，亦經被告先後於警訊及本院審理
    中自承不諱，核與同案被告吳國進及接受被告典當之許美蘭於警訊中所述相符，
    並有警卷所附飾金買進日記簿可稽，是此部分事實亦應堪確認，則被告與吳國進
    一同進入被害人住處在先，嗣又以自己名義典當所得贓物，繼之又與吳國進朋分
    所得款項花用，足見其確與吳國進有犯意之連絡與行為之分擔，所辯顯係諉卸之
    詞，不足採信，犯行可以認定。
二、核被告乙○○無故侵入被害人前開住宅之行為，係犯刑法第三百零六條第一項之
    侵入住宅罪，其竊取害人金項鍊之行為，係犯同法第三百二十條第一項之竊盜罪
    ；其所犯上開二罪間有方法結果之牽連關係，應從一重之竊盜罪處斷；再被告與
    吳國進間有犯意連絡與行為分擔，均為共同正犯。爰酌被告前有多次竊盜前科，
    各曾經法院判處罰金二千元、有期徒刑四月、八月，並經執行完畢，此有台灣高
    等法院被告全國前案紀錄表為憑，素行不良，屢犯不改、犯罪動機、為年滿二十
    七歲之成年人，與未滿二十歲之吳國進相交，不惟未為提攜惕勵，更與之共同行
    竊為惡，其惡性顯較吳國進為重、犯罪之目的、以侵入他人住宅徒手行竊為犯罪
    手段、所生之危害、犯罪所得為價值一萬零九百二十元之金項鍊及犯罪後仍一再
    否認犯行，未見悔意等一切情狀，量處如主文所示之刑。
據上論斷，應依刑事訴訟法第二百九十九條第一項前段、刑法第二十八條、第三百零
六條第一項、第三百二十條第一項、第五十五條、罰金罰鍰提高標準條例第一條前段
，判決如主文。
本案經檢察官蔡孟利到庭執行職務。
中      華      民      國      八十九      年      十      月    十七  日
                                      臺灣屏東地方法院刑事第二庭
                                          法  官   莊鎮遠
右正本證明與原本無異。
對於本判決如有不服應於收受送達後十日內向本院提出上訴書狀上訴於台灣高等法院
高雄分院並按他造當事人之人數附具繕本。
                                          書記官   吳光璵
中      華      民      國      八十九      年      十      月    十七  日
附錄論罪法條：
中華民國刑法第三百零六條
 (侵入住居罪)
無故侵入他人住宅、建築物或附連圍繞之土地或船艦者，處一年以下有期
徒刑、拘役或三百元以下罰金。
無故隱匿其內，或受退去之要求而仍留滯者，亦同。
中華民國刑法第三百二十條
 (普通竊盜罪、竊佔罪)
意圖為自己或第三人不法之所有，而竊取他人之動產者，為竊盜罪，處五
年以下有期徒刑、拘役或五百元以下罰金。
意圖為自己或第三人不法之利益，而竊佔他人之不動產者，依前項之規定
處斷。
前二項之未遂犯罰之。


司法院資訊處製作；財團法人民間司法改革基金會備份。
